pl: Środowisko użytkowania pontonów/tratw: Plaża / wybrzeże (spokojne morze); Spokojna woda (jezioro / rzeka); Ocean / przybrzeże (fale); Basen; Uniwersalne (basen i otwarte akweny); Inne
fi: Kellunta-/lautankäyttöympäristö: Ranta (tyyni meri); Tyyni vesi (järvi/joki); Valtameri/tyrsky (aallot); Uima-allas; Yleiskäyttö (allas ja avovesi); Muu
tr: Şamandıra/sal kullanım ortamı: Plaj/kıyı (sakin deniz); Sakin su (göl/nehir); Okyanus/sörf (dalgalı); Havuz; Evrensel (havuz ve açık su); Diğer
ja: 浮遊／いかだ使用環境: ビーチ/海岸 (穏やかな海); 穏やかな水域 (湖/川); 海/サーフ (波あり); プール; ユニバーサル (プール・オープンウォーター); その他
zh-CN: 漂浮/筏式使用环境: 海滩/海岸（平静海面）; 平静水域（湖泊/河流）; 海洋/冲浪（波浪）; 游泳池; 通用（游泳池和开放水域）; 其他
pt-PT: Ambiente de utilização de jangada/balsa: Praia/costa (mar calmo); Águas calmas (lago/rio); Oceano/surf (ondas); Piscina; Universal (piscina e águas abertas); Outro
de: Einsatzumgebung von Schwimmkörpern/Rettungsflößen: Strand/Ufer (ruhige See); Ruhiges Gewässer (See/Fluss); Meer/Brandung (Wellen); Pool; Universell (Pool & Freiwasser); Sonstiges
fr: Environnement d’utilisation du flotteur ou du radeau gonflable: Plage / rivage (mer calme); Eau calme (lac / rivière); Océan / surf (vagues); Piscine; Universel (piscine et eau libre); Autre
hu: Úszó/tutaj használati környezet: Tengerpart/part (nyugodt tenger); Nyugodt víz (tó/folyó); Óceán/hullámtörés (hullámok); Medence; Univerzális (medence és nyílt víz); Egyéb
da: Brugsmiljø for flåde/raft: Strand/kyst (roligt hav); Roligt vand (sø/flod); Hav/brænding (bølger); Swimmingpool; Universel (swimmingpool og åbent vand); Andet
sl-SI: Okolje uporabe plovcev/splavov: Plaža/obala (mirno morje); Mirne vode (jezero/reka); Ocean/deskanje (valovi); Bazen; Univerzalno (bazen in odprte vode); Drugo
zh-TW: 浮具/筏艇使用環境: 海灘/海岸 (平靜海域); 平靜水域 (湖泊/河流); 海洋/衝浪 (海浪); 泳池; 通用 (泳池與開放水域); 其他
lt-LT: Plūdės / plausto naudojimo aplinka: Paplūdimys / krantas (rami jūra); Ramus vanduo (ežeras / upė); Vandenynas / banglenčių sportas (bangos); Baseinas; Universalus (baseinas ir atviras vanduo); Kita
hr-HR: Okruženje za korištenje plutača/splavi: Plaža / obala (mirno more); Mirna voda (jezero/rijeka); Ocean / pučina (valovi); Bazen; Univerzalno (bazen i otvorena voda); Ostalo
en: Float/raft use environment: Beach/shore (calm sea); Calm water (lake/river); Ocean/surf (waves); Pool; Universal (pool & open water); Other
ru: Условия использования надувных плотов/плотов: Пляж/берег (спокойное море); Спокойная вода (озеро/река); Океан/прибой (волны); Бассейн; Универсальная (бассейн и открытая вода); Другое
sv: Användningsmiljö för flotte: Strand/kust (lugnt hav); Lugnt vatten (sjö/flod); Hav/bränning (vågor); Pool; Universell (pool och öppet vatten); Övrigt
nl: Dobber/vlot gebruiksomgeving: Strand/kust (kalme zee); Kalm water (meer/rivier); Oceaan/branding (golven); Zwembad; Universeel (zwembad en open water); Overige
ro-RO: Mediul de utilizare pentru plute/jucării plutitoare gonflabile: Plajă/țărm (mare calmă); Apă calmă (lac/râu); Ocean/surf (valuri); Piscină; Universal (piscină și apă deschisă); Altele
pt-BR: Ambiente de uso da boia/balsa: Praia/costa (mar calmo); Água calma (lago/rio); Oceano/surfe (ondas); Piscina; Universal (piscina e águas abertas); Outro
bg-BG: Среда за използване на поплавък/сал: Плаж / бряг (спокойно море); Спокойна вода (езеро / река); Океан / сърф (вълни); Басейн; Универсален (басейн и открити води); Друго
sk-SK: Prostredie používania plavidiel/raftov: Pláž/pobrežie (pokojné more); Pokojná voda (jazero/rieka); Oceán/príboj (vlny); Bazén; Univerzálne (bazén a otvorená voda); Iné
nb: Miljø for bruk av flyte-/flåte: Strand/kyst (rolig sjø); Rolig vann (innsjø/elv); Hav/brenning (bølger); Basseng; Universell (basseng og åpent vann); Annet
cs: Prostředí, kde se plovák/raft používá: Pláž/pobřeží (klidné moře); Klidná voda (jezero/řeka); Oceán/příboj (vlny); Bazén; Univerzální (bazén a volná voda); Ostatní
ko: 튜브/보트 사용 환경: 해변/해안(잔잔한 바다); 잔잔한 물(호수/강); 바다/파도(파도 있음); 수영장; 범용(수영장 및 야외수역); 기타
el: Περιβάλλον χρήσης φουσκωτού/σχεδίας: Παραλία/ακτή (ήρεμη θάλασσα); Ήρεμα νερά (λίμνη/ποτάμι); Ωκεανός/σερφ (κύματα); Πισίνα; Γενικής χρήσης (πισίνα & ανοιχτή θάλασσα); Άλλο
vi: Môi trường sử dụng phao/thuyền phao: Bãi biển/bờ biển (biển lặng); Vùng nước lặng (hồ/sông); Đại dương/lướt sóng (có sóng); Hồ bơi; Phổ thông (hồ bơi & vùng nước hở); Khác
th: สภาพแวดล้อมการใช้งานแพ/ทุ่นลอยน้ำ: ชายหาด/ริมฝั่ง (ทะเลสงบ); แหล่งน้ำนิ่ง (ทะเลสาบ/แม่น้ำ); ทะเล/ชายฝั่ง (มีคลื่น); สระว่ายน้ำ; ครอบคลุมทุกการใช้งาน (สระว่ายน้ำและแหล่งน้ำเปิด); อื่นๆ
es: Entorno de uso de flotadores o balsas inflables: Playa/costa (mar en calma); Aguas tranquilas (lago/río); Océano/surf (olas); Piscina; Universal (piscina y aguas abiertas); Otro
it: Ambiente di utilizzo di galleggianti/zattere: Spiaggia/riva (mare calmo); Acque calme (lago/fiume); Oceano/surf (onde); Piscina; Universale (piscina e acque libere); Altro